【裁判字號】    89,訴,1142
【裁判日期】    900109
【裁判案由】    違反電信法等
【裁判全文】
臺灣桃園地方法院刑事判決                        八十九年度訴字第一一四二號
    公  訴  人  臺灣桃園地方法院檢察署檢察官
    被      告  甲○○
右列被告因違反電信法等案件，經檢察官提起公訴（八十九年度偵字第四五四二號）
，本院判決如左：
    主  文
甲○○故買贓物，處有期徒刑肆月。
其餘被訴部分公訴不受理。
    事  實
一、甲○○明知丙○○（於八十八年三月三十日十二時許，在桃園縣平鎮市○○路四
    三０巷五十四號前遭不詳人士竊取）、黃正德（於八十八年四月十日晚上六時許
    ，在苗栗縣苑裡鎮房裡里二十二鄰北房一二三號遭不詳人士侵入行竊）及乙○○
    （於八十八年四月初遭人竊取）等人之國民身分證係來路不明之贓物，竟為聲請
    辦理手機門號，而於八十八年四月間某日，在台北縣五股鄉○○○○道旁之跳蚤
    市場內，向不詳姓名年籍之成年男子以每張新台幣（下同）一千五百元之代價購
    入前開三張國民身分證，嗣於八十八年五月十五日下午五時許，彭家珍（另案偵
    辦）因涉犯毒品案件在上址為警查獲，扣得前開國民身分證三張始循線查悉上情
    。
二、案經台灣桃園地方法院檢察署檢察官簽分偵查起訴。
    理  由
甲、有罪判決部分：
一、訊據被告甲○○對於右揭犯行迭於偵查及本院審理中坦承不諱，並據被害人丙○
    ○、黃正德、乙○○指陳在卷，復有贓物認領保管單三紙附卷可稽，故本件事証
    明確，被告犯行洵堪認定。
二、核被告之所為，係犯刑法第三百四十九條第二項之故買贓物罪。被告一故買贓物
    之行為，侵害丙○○、黃正德、乙○○三人之法益，係一行為觸犯數罪名，為想
    像競合犯，應從一故買贓物罪處斷。爰審酌被告犯罪之動機、目的、手段、所生
    危害及犯罪後之態等一切情狀量處如主文所示之刑，以資懲儆。
乙、不受理判決部分
一、另公訴意旨略以：被告於八十八年五月間，在桃園縣中壢市○○路○段一五四巷
    六十六號一樓其住處內，意圖為自己不法之利益，以無線電主機一台及喇叭二個
    ，盜接警用一四六七．四ＭＨＺ頻道電信設備通信，因認被告涉嫌違反電信法第
    五十六條第一項之罪嫌云云。
二、訊據被告固坦承有盜接警用電信設備，惟辯稱：伊僅有收聽該電台，並無以該電
    台發話或收受等語，經查，按電信法第五十六條第一項係以盜接他人電信設備通
    信為構成要件，所謂通信係指有發話或收話之互動行為，而警用一四六七．四Ｍ
    ＨＺ頻道，經本院以電話向警察局後勤科查詢得知，係中壢分局之警用頻道，有
    電話紀錄一紙附卷可參，該頻道係專供該分局警員相互間之通話使用，被告並無
    通話或收話之對象，當無通信之使用，是以被告稱其僅有盜聽該頻道之辯詞，合
    於常情，堪予採信，被告盜接該專用頻道，核其所為，應係犯電信法第五十六條
    之一第一項之侵犯他人通信祕密罪，而依該條第四項之規定，須告訴乃論，本件
    係桃園縣警察局平鎮分局報請移送，並無任何中壢分局提出告訴之資料，顯然此
    部分未據其告訴，應依刑事訴訟法第三百零三條第三款之規定，認告訴乃論之罪
    ，未經告訴，依法諭知不受理之判決。
據上論斷，應依刑事訴訟法第二百九十九條第一項前段、第三百零三條第三款，刑法
第三百四十九條第二項、第五十五條，罰金罰鍰提高標準條例第一條前段，判決如主
文。
本案經檢察官呂理銘到庭執行職務。
中      華      民      國      九十      年     一      月      九     日
                      臺灣桃園地方法院刑事第一庭
                                    法  官    林  恆  吉
右正本證明與原本無異。
如不服本判決，應於判決送達後十日內向本院提出上訴狀( 應附繕本 )，上訴於
臺灣高等法院。
                                    書記官    楊  坤  忠
中        華        民        國   九十   年   一   月    三十    日
附論罪科刑法條之依據
刑法第三百四十九條
收受贓物者，處三年以下有期徒刑、拘役或五百元以下罰金。
搬運、寄藏、故買贓物或為牙保者，處五年以下有期徒刑、拘役或科或併科一千元以
下罰金。
因贓物變得之財物，以贓物論。


司法院資訊處製作；財團法人民間司法改革基金會備份。
